臺灣高雄地方法院刑事判決　　　　　　　　　　　　九十三年度簡上字第五六四號
　　上　訴　人　臺灣高雄地方法院檢察署檢察官
　　被　　　告　乙○○　男　二.
右列上訴人因被告竊盜案件，不服本院高雄簡易庭中華民國九十三年七月十六日九十
三年度簡字第二八八六號第一審簡易判決（聲請簡易判決處刑案號：九十三年度速偵
字第六四八號；移送併辦案號：九十三年度速偵字第八六三號、九十三年度速偵字第
九二二號），提起上訴及移送併辦（九十三年度偵字第一五一五六號），本院管轄之
第二審合議庭判決如左：
    主  文
原判決撤銷。
乙○○連續竊盜，累犯，處有期徒刑陸月，如易科罰金，以參佰元折算壹日。扣案之
鑰匙參支沒收。
    事  實
一、乙○○前於民國九十一年間因妨害風化案件，經法院判處有期徒刑四月確定，甫
    於九十三年三月二十三日執行完畢。詎仍不知悔改，復基於意圖為自己不法所有
    之概括犯意，連續於：
  (一)九十三年五月十一日十五時十分許，在高雄市左營區自立西一巷巷口，持其所有
    之鑰匙二支，發動庚○○所有之車牌號碼ＮＬＫ─○二○號重型機車而竊取之，
    得手後供己騎用。
  (二)同年五月二十五日十六時許，騎乘上開機車前往位於高雄市○○區○○街與新泰
    街口之空地，徒手竊取陳夆昌所有放置於該處之大型角型鋼板七塊及小型角型鋼
    板二十六塊，得手後，以置於該地之推車載運至機車處，惟因鋼板過鉅無法搬離
    而作罷，俟其將鋼板放回原處時，為巡邏警員當場查獲，並扣得大型角型鋼板七
    塊、小型角型鋼板二十六塊、庚○○所有之機車一部及前開乙○○所有供犯罪所
    用之鑰匙二支。
  (三)同年六月十五日上午十一時許，在高雄市○○區○○路與蓮潭路口，見己○○所
    有借予蕭哲偉使用之車牌號碼ＸＮＹ─七○九號重型機車（於同年五月二十九日
    二十三時許，在高雄市左營區自立里四海一家停車場內失竊）之鑰匙未取下，即
    徒手發動該車而竊取之，嗣於同日十五時四十分許，在高雄市○○區○○路與明
    潭路口為警查獲，並扣得己○○所有之機車一部及鑰匙一支。
  (四)同年六月二十日十六時許，在高雄市左營區○○○路九十八號前，以其所有之鑰
    匙一支，發動柳貞伊所有借予丙○○使用之車牌號碼ＹＱＸ─七七七號輕型機車
    而竊取之，得手後供己騎用，嗣於同月二十二日十六時十分許，在高雄市○○區
    ○○路三０七巷二號前為警查獲，並扣得柳貞伊所有之機車一部及乙○○所有供
    犯罪所用之鑰匙一支。
  (五)同年六月二十九日上午五時五分許，向不知情之王進雄借用車牌號碼ＹＲＩ—０
    八０號輕型機車，騎往位於高雄市○○區○○路與文川路間之重建路南側「百鋐
    營造有限公司」工地內，徒手竊取鐵條二百十二支，得手後，將上開鐵條置於機
    車腳踏板上離去之際，為警當場查獲，並扣得上開鐵條二百十二支。
二、案經高雄市政府警察局楠梓分局報告臺灣高雄地方法院檢察署檢察官聲請簡易判
    決處刑，及高雄市政府警察局左營分局、鼓山分局報告臺灣高雄地方法院檢察署
    檢察官移送併辦。
    理  由
一、右揭犯罪事實，業據被告於本院審理時坦承不諱，核與證人庚○○、丁○○、己○○、丙○○及甲○○於警詢時陳述之情節相符，而被告於本院審判程序同意上
    開證人於警詢時之陳述得為證據（本院卷第六三頁），經本院審酌該等警詢筆錄
    作成時，並無任何非出於自由意願而為陳述之情形，本院認將上開證人於警詢時
    之陳述採為證據應屬適當，依法自得為證據。此外，復有高雄市政府警察局楠梓
    分局、左營分局、鼓山分局扣押筆錄、扣押物品目錄表共四份、庚○○、丁○○
    、己○○、丙○○、甲○○出具之贓物認領保管收據各一紙、車籍作業系統查詢
    認可資料四紙及現場照片二十一張附卷可稽，暨被告所有之鑰匙三支扣案足憑，
    顯見被告之自白與事實相符，堪予採信。其確有於前揭時地連續竊盜之犯行，洵
    堪認定，本件事證明確，應依法論科。
二、核被告所為，係犯刑法第三百二十條第一項之普通竊盜罪。被告先後多次竊盜犯
    行，時間緊接，手法相似，觸犯構成要件相同之罪名，顯係基於概括犯意反覆為
    之，應依連續犯之規定，論以一罪，並加重其刑。被告前於九十一年間因妨害風
    化案件，經法院判處有期徒刑四月確定，甫於九十三年三月二十三日執行完畢，
    此有臺灣高等法院被告全國前案紀錄表一份可按，其於有期徒刑執行完畢後，五
    年內再犯本件有期徒刑以上之罪，為累犯，應依法遞予加重其刑。公訴人雖未起
    訴被告所犯事實(三)至(五)之犯行，惟此部分與前揭經起訴並由本院論罪科刑之事實
    (一)、(二)部分，有連續犯之裁判上一罪關係，已如前述，依審判不可分原則，此部
    分亦應為起訴效力所及，本院自應予審理，附此敘明。
三、原審對被告論罪科刑，固非無見，惟未及審酌被告所犯事實(五)之犯行，復認定被
    告另與案外人蘇子鑣有共同竊取水溝蓋五塊之犯行，而為本件起訴效力所及，尚
    有未合（詳如後述），又被告為事實(三)犯行所使用之鑰匙一支係己○○所有，乃
    原判決併予宣告沒收，亦有違誤。上訴意旨指摘原判決未及審酌被告所犯事實(五)
    之犯行，為有理由，自應由本院撤銷改判之。爰審酌被告正值年輕力壯，不思自
    食其力，竟一再竊取他人財物，殊非可取，惟念其犯後坦承犯行，態度良好，且
    竊得之財物價值非鉅等一切情狀，量處如主文第二項所示之刑，並諭知易科罰金
    之折算標準，以資懲儆。公訴人認被告犯罪情節重大而具體求處有期徒刑一年二
    月，並令入勞動處所強制工作，固非無見，惟被告均係徒手或以扣案之鑰匙竊取
    前揭財物，且竊得財物之價值非鉅，堪認其犯罪情節及所造成之損害尚輕，又刑
    法上之習慣犯，與累犯、連續犯之性質有別，必須有具體之事實，足資證明行為
    人有犯罪之惡習及慣行，始有習慣犯規定之適用，並非一有累犯或連續犯之情形
    ，即可認為有犯罪之習慣，本件被告固行竊多達五次，惟其從無竊盜前科，此有
    臺灣高等法院被告全國前案紀錄表一份可佐，此外，亦乏其他積極證據足資證明
    被告有何犯罪之習慣，自不得遽為不利於被告之認定，從而，本院認前開求刑尚
    嫌過重，亦與宣告強制工作之要件不符，併予敘明。末查，於事實(二)、(四)所示時
    地扣案之鑰匙共三支，為被告所有供犯事實(一)、(四)之犯行所用之物，此為其所供
    承在卷，自應依刑法第三十八條第一項第二款之規定，均予宣告沒收之。
四、至移送併辦（臺灣高雄地方法院檢察署九十三年度速偵字第八六三號）意旨另以
    ：被告於九十三年六月十五日十四時許，在位於高雄市○○區○○路之木頭公園
    停車場內，與蘇子鑣共同基於意圖為自己不法所有之犯意聯絡，竊取由高雄市政
    府風景管理所管領之水溝蓋五塊，由蘇子鑣置於被告所騎乘之機車腳踏板上，再
    由被告搭載蘇子鑣離開木頭公園，沿途尋找資源回收站變賣牟利，嗣於同日十五
    時四十分許，在高雄市○○區○○路與明潭路口為警查獲，因認被告此部分亦涉
    犯刑法第三百二十條第一項之普通竊盜罪嫌，與本案有連續犯之裁判上一罪關係
    而移送併辦等語。惟查，訊據被告堅決否認有何竊取水溝蓋五塊之犯行，辯稱其
    騎乘機車抵達木頭公園時，蘇子鑣已竊得水溝蓋五塊並搬運至停車場放置，其僅
    受託將水溝蓋五塊載離現場等語，佐以蘇子鑣於警詢時亦供稱：「該水溝蓋是我
    一人獨自於九十三年六月十五日十三時四十分許，在高雄市○○區○○路木頭公
    園旁停車場內，以徒手方式竊取放置於排水溝上之水溝蓋。」等語，足見被告騎
    車抵達木頭公園時，蘇子鑣已竊得排水溝上之水溝蓋五塊置於停車場內，顯已將
    該水溝蓋移置於自己實力支配之下，則被告抵達現場時，蘇子鑣之竊盜犯行已屬
    既遂，自難認被告就蘇子鑣之前揭竊盜犯行有何犯意聯絡或行為分擔可言。從而
    ，被告搬運水溝蓋之行為尚與本案無何連續犯之裁判上一罪關係，本院自無從審
    酌，爰將此併案部分退由檢察官另行偵辦，併此敘明。
據上論斷，應依刑事訴訟法第四百五十五條之一第三項、第三百六十九條第一項前段
、第三百六十四條、第二百九十九條第一項前段，刑法第五十六條、第三百二十條第
一項、第四十七條、第四十一條第一項前段、第三十八條第一項第二款，罰金罰鍰提
高標準條例第一條前段、第二條，判決如主文。
本案經檢察官戊○○到庭執行職務。
中　　　華　　　民　　　國　　九十四　　年　　　二　　　月　　　四　　　日
                                    臺灣高雄地方法院刑事第十一庭
                                        審判長法  官  徐美麗
                                              法  官  高增泓
                                              法  官  鄭詠仁
右正本證明與原本無異。
不得上訴。
                                              書記官  蔡妮君
中　　　華　　　民　　　國　　九十四　　年　　　二　　　月　　　四　　　日
附錄法條：
刑法第三百二十條
意圖為自己或第三人不法之所有，而竊取他人之動產者，為竊盜罪，處五年以下有期
徒刑、拘役或五百元以下罰金。
意圖為自己或第三人不法之利益，而竊佔他人之不動產者，依前項之規定處斷。
前二項之未遂犯罰之。
